【裁判字號】    98,簡上,580
【裁判日期】    981118
【裁判案由】    傷害
【裁判全文】
臺灣高雄地方法院刑事判決             98年度簡上字第580號
上  訴  人
即  被  告  甲○○
上列上訴人因傷害案件，不服本院中華民國98年5月18日98年度
審簡字第758號第一審刑事簡易判決（聲請案號：臺灣高雄地方
法院檢察署97年度偵字第33333 號），提起上訴，本院管轄第二
審之合議庭依簡式審判程序審理，判決如下：
    主  文
上訴駁回。
甲○○緩刑貳年。
    事  實
一、甲○○於民國97年6 月23日上午10時許，在高雄縣大樹鄉○
    ○街久堂市場133 號水果攤前，因細故與乙○○○發生口角
    ，甲○○竟基於傷害之故意，徒手毆打乙○○○，造成乙○
    ○○受有臉部多處挫傷之傷害。
二、案經乙○○○訴由高雄縣政府警察局仁武分局報請臺灣高雄
    地方法院檢察署檢察官偵查後，聲請以簡易判決處刑。
    理  由
一、本件被告甲○○所犯係死刑、無期徒刑或最輕本刑為3 年以
    上有期徒刑以外之罪，其於本院審判程序中就前揭被訴事實
    為有罪之陳述，經審判長告知簡式審判程序之旨，並聽取其
    等與檢察官之意見後，本院認無不得或不宜改依簡式審判程
    序進行之情形，合議庭依刑事訴訟法第273 條之1 第1 項、
    第284 條之1 之規定，裁定改依簡式審判程序審理，又本件
    卷內之傳聞證據，依同法第273 條之2 規定，不受第159 條
    第1 項關於傳聞法則規定之限制，依法均有證據能力，合先
    敘明。
二、上揭犯罪事實，業據被告於本院審理中坦承不諱，並經證人
    即被害人乙○○○於警詢、偵訊中、證人趙金柱於警詢中供
    述明確，復有大慶診所診斷證明書1 紙在卷可稽，是被告任
    意性自白與事實相符。本案事證明確，被告犯行堪以認定，
    應依法論科。
三、核被告甲○○所為，係犯刑法第277 條第1 項之傷害罪。原
    審以被告罪證明確，審酌其僅因細故即暴力相向致告訴人乙
    ○○○受有臉部多處挫傷之傷害，且案發迄今仍未與告訴人
    達成和解，賠償告訴人所受之損害，惟念其犯後坦承犯行之
    態度，且前無犯罪之前科紀錄，素行尚佳，此有臺灣高等法
    院被告前案紀錄表可憑，並考量其犯罪之動機、目的、手段
    ，暨其職業、家庭經濟狀況及智識程度等情狀，依刑事訴訟
    法第449 條第1 項前段、第3 項，刑法第277 條第1 項、第
    41條第1 項前段，刑法施行法第1 條之1 ，判處有期徒刑2
    月，如易科罰金，以新臺幣1000元折算1 日，其認事用法並
    無違誤，量刑亦屬妥適。上訴意旨略以：是她先罵我，我才
    打她的，應屬正當防衛，惟被告於本院審理時已坦承犯行，
    其上訴為無理由，應予駁回。
四、末查被告未曾因故意犯罪受有期徒刑以上刑之宣告，有臺灣
    高等法院被告前案紀錄表在卷可佐，其因一時失慮，致犯本
    案誹謗罪，犯後坦承犯行，尚有悔意，且犯罪後已與告訴人
    乙○○○達成民事和解，並賠償被害人新台幣2 萬元，業據
    被告自承在卷，並有告訴人出具之撤回告訴聲請狀1 份（本
    院卷第53、56頁）附卷可佐，已獲得告訴人之原諒，深具悔
    意。是被告經此偵、審程序，應足促其警惕，信無再犯之虞
    ，本院因認上開宣告之刑，以暫不執行為適當，爰併予宣告
    緩刑2 年，以啟自新。
據上論斷，應依刑事訴訟法第455 條之1 第1 項、第3 項、第36
4 條、第368 條，刑法第74條第1 項第1 款，判決如主文。
本案經檢察官許怡萍到庭執行職務。
中    華    民    國    98    年    11    月    18    日
                刑事第十二庭  審判長法  官  黃建榮
                                    法  官  王品惠
                                    法  官  楊珮瑛
以上正本證明與原本無異。
不得上訴。
中    華    民    國    98    年    11    月    19    日
                                    書記官  郭南宏


司法院資訊處製作；財團法人民間司法改革基金會備份。
